臺灣臺南地方法院民事判決　　　　　　　　96年度親字第49號
原　　　告　　甲○○
被　　　告　　丙○○
兼法定代理人　乙○○
前當事人間請求否認子女事件，經本院於民國96年10月18日言詞
辯論終結，判決如下：
    主      文
確認被告丙○○非被告乙○○之婚生子女。
訴訟費用新臺幣捌仟貳佰貳拾元由被告負擔。
    事實及理由
一、原告主張：原告與被告乙○○於民國89年6月27日結婚，原
    告約於93年4月28日即離家，嗣自訴外人受胎，而於95年7月
    11日生下被告丙○○，因此受婚生推定，惟被告丙○○實非
    原告與被告乙○○所生之女，為此，爰提出戶籍謄本為證，
    並聲明請求判決如主文所示。
二、被告抗辯：被告丙○○確實並非被告乙○○之女。
三、得心證之理由：
  (一)本件原告主張其與被告乙○○於89年6月27日結婚，93年4月
    28日即離家，嗣自訴外人處受胎，而於95年7月11日生下被
    告丙○○，被告丙○○遂受婚生推定，推定為被告乙○○之
    婚生子之事實，業據提出戶籍謄本為證，復經本院依原告之
    聲請囑託國立成功大學醫學院附設醫院鑑定被告乙○○與丙
    ○○之間是否存有親子血緣關係，依據成大醫院為被告乙○
    ○與被告丙○○為血緣鑑定，鑑定之結果為：「乙○○及丙
    ○○之血緣關係，其親子關係指數為0.000000，親子關係概
    率為0.000000%」，有血緣鑑定報告書在卷可參，故被告乙
    ○○與被告丙○○確實無親子關係。
  (二)按從子女出生日回溯第一百八十一日起至第三百零二日止為
    受胎期間。又妻之受胎，係在婚姻關係存續中者，推定其所
    生之子女為婚生子女。前項推定，夫妻之一方或子女能證明
    子女非婚生子女者，得提起否認之訴。前項否認之訴，夫妻
    之一方自知悉該子女非為婚生子女，或子女自知悉其非為婚
    生子女之時起二年內為之， 民法第1062條第1項、第1063條
    分別定有明文。又否認子女之訴，由妻起訴者，以夫及子女
    為共同被告， 民事訴訟法第589條之1第1項後段定有明文。
    查本件被告丙○○係95年7月11日出生， 有戶籍謄本乙份為
    證，其受胎期間在原告與被告乙○○婚姻關係存續中，被告
    丙○○應推定為被告乙○○之婚生子女。然實際上被告丙○
    ○非原告自被告乙○○受孕而生，已如上述。又原告於96年
    4月30日提起本訴，亦已遵守前揭期間之規定。 從而，原告
    於知悉被告丙○○出生後尚未滿二年時，訴請否認被告丙○
    ○為自被告乙○○受胎所生之婚生子女，核與上開規定相符
    ，應予准許。
  (三)另本件訴訟費用為第一審裁判費3,000元、提解費5,220元，
    合計8,220元，爰命由敗訴之被告負擔。
四、結論：原告之訴為有理由，依民事訴訟法第78條、第85條第
    1項前段、第87條第1項，判決如主文。
中　　華　　民　　國　　96　　年　　10　　月　　31　　日
                      家事法庭    法　官　郭貞秀
上為正本係照原本作成。
如對本判決上訴，須於收受判決正本送達後20日內向本院提出上
訴狀。
中　　華　　民　　國　　96　　年　　10　　月　　31　　日
                                  書記官　鄭隆慶
